臺灣高等法院臺中分院民事裁定　100年度抗字第232號
抗　告　人　林錦芳
上列抗告人因與相對人林碧香間聲請停止執行事件，對於民國10
0年5月5日臺灣彰化地方法院100年度聲字第31號裁定，提起抗告
，本院裁定如下：
    主  文
抗告駁回。
抗告程序費用由抗告人負擔。
    理  由
一、本件相對人以其已向原法院提起債務人異議之訴為由，聲請
    裁定停止原法院100年度司執字第4361號清償債務強制執行
    事件之強制執行程序，經原法院調取相關卷證審究後，認相
    對人之聲請為有理由，而裁定准許。抗告人不服該停止執行
    之裁定而提起抗告，其抗告意旨略以：相對人係民國（下同
    ）90年起向抗告人借貸，並於92年間開立支票四張、本票二
    張、借據一張用為借貸憑據。抗告人於提示該七張借貸票據
    聲請核發支付命令時，相對人均未聲明異議，故支付命令確
    定等同判決定讞。今相對人以借貸時日前後不符為由，提出
    請求停止強制執行程序，純屬片面，且與實際借貸金額無干
    ，相對人提起本件停止強制執行之要求，無非蓄意延宕拍賣
    流程，爰請求廢棄原裁定，以維權益云云。
二、按「有回復原狀之聲請，或提起再審或異議之訴，或對於和
    解為繼續審判之請求，或提起宣告調解無效之訴、撤銷調解
    之訴，或對於許可強制執行之裁定提起抗告時，法院因必要
    情形或依聲請定相當並確實之擔保，得為停止強制執行之裁
    定」，強制執行法第18條第2項定有明文。依此規定，強制
    執行事件之裁定停止，其情形有二：(一)法院因必要情形而
    依職權為停止強制執行之裁定；(二)法院因債務人之聲請而
    定相當並確實擔保准為停止強制執行之裁定。是強制執行事
    件之裁定停止，須符合上述情形之一，方符法條之規定。
三、本件相對人以已向原法院提起債務人異議之訴（100年度訴
    字第399號）為由，聲請裁定停止原法院100年度司執字第43
    61號清償債務強制執行事件之強制執行程序，經原法院調取
    該執行卷宗及債務人異議之訴民事卷核閱無誤後，認為相對
    人之聲請，核屬有據，並依強制執行法第18條第2項規定，
    酌定供擔保金額裁定停止該100年度司執字第4361號清償債
    務強制執行事件之強制執行程序，經核並無違誤。抗告意旨
    指摘原裁定不當，求予廢棄，為無理由，應予駁回。
四、據上論結，本件抗告為無理由，依強制執行法第30條之1、
    民事訴訟法第495條之1第1項、第449條第1項、第95條、第
    78條，裁定如主文。
中    華    民    國   100    年    6     月    9     日
                民事第五庭    審判長法  官  李寶堂
                                    法  官  王重吉
                                    法  官  古金男
以上正本係照原本作成。
不得再抗告。
                                    書記官  瑞芳
中    華    民    國   100    年    6     月    9     日
                                                      Ａ